臺灣臺南地方法院刑事判決　　　　　 100年度交簡上字第46號
上　訴　人
即　被　告　廖再添
上列上訴人因過失傷害案件，不服本院民國100年3月31日100年
度交簡字第406號第一審簡易判決（聲請簡易判決處刑案號：100
年度調偵字第164號），提起上訴，本院管轄之第二審合議庭判
決如下：
    主  文
上訴駁回。
廖再添緩刑貳年。
    事實及理由
一、本件上訴人即被告廖再添經合法傳喚，無正當之理由不到庭
    ，爰依刑事訴訟法第455條之1第3項準用第371條之規定，不
    待其陳述，逕行判決。
二、本判決所引用第一審簡易判決書記載之證據（如附件），有
    關傳聞證據部分，業經檢察官及被告同意作為本案證據使用
    ，本院審酌該等證據作成時之情況，無何取證之瑕疵或其他
    不當情事，且均與本案之待證事實有關，依刑事訴訟法第15
    9條之5第1項之規定，具有證據能力，合先敘明。
三、本案經本院審理結果，認第一審簡易判決之認事、用法及量
    刑均無不當，應予維持，並引用第一審簡易判決書記載之事
    實、證據及理由（如附件）。
四、被告於本院準備程序時坦承犯行，上訴意旨略以：其業與被
    害人達成調解，請准為緩刑之諭知等語。經查：原審以本案
    事證明確，認被告所為，係犯刑法第284條第1項前段之過失
    傷害罪，且符合自首要件，依法減輕其刑，並審酌被告過失
    之程度，尚未達成民事和解，兼衡其年事已高、犯後態度、
    智識程度及生活狀況等一切情狀，量處被告拘役40日，如易
    科罰金，以新臺幣（下同）1千元折算1日，核其認事用法均
    無違誤，量刑亦甚妥適，被告未指摘原判決有何違誤之處，
    徒以上開情詞提起上訴，為無理由，應予駁回。
五、被告並無犯罪前科，有其前案紀錄表附卷可按，茲念其因一
    時疏忽而肇事，犯後於本院坦承犯行，於一審判決後，業與
    告訴人以2萬5千元達成調解，並給付完畢，告訴人表示不再
    追究，此有臺南市永康區調解委員會調解筆錄1紙在卷可稽
    ，公訴人亦請求為緩刑之宣告，本院斟酌上情，認被告經此
    偵審及科刑教訓，應足策其警惕，原審所宣告之刑，以暫不
    執行為適當，爰依刑法第74條第1項第2款之規定，併予諭知
    緩刑2年，以啟自新。
據上論斷，應依刑事訴訟法第455條之1第1項、第3項、第373條
、第371條、第364條、第368條，刑法第74條第1項第2款，判決
如主文。
本案經檢察官陳尹捷到庭執行職務。
中    華    民    國   100    年    6     月    23    日
                  刑事第九庭    審判長法  官  林彥君
                                      法  官  莊玉熙
                                      法  官  周宛瑩
以上正本證明與原本無異。
本件不得上訴。
                                      書記官  黃傳鈞
中    華    民    國   100    年    6     月    24    日
附錄論罪法條：
中華民國刑法第284條第1項
因過失傷害人者，處6月以下有期徒刑、拘役或5百元以下罰金，
致重傷者，處1年以下有期徒刑、拘役或5百元以下罰金。